pl: Mechanizm utrzymania protezy: Klej; Z zaciskiem; Magnetyczny; Ssące dopasowanie; Forma termoplastyczna; Inne
ja: 義歯保持メカニズム: 接着剤; クリップ式; 磁気; 吸着フィット; 熱可塑性モールド; その他
vi: Cơ chế giữ răng giả: Dính; Dạng kẹp; Từ tính; Hút chân không; Khuôn nhựa nhiệt; Khác
hr-HR: Mehanizam zadržavanja proteze: Na lijepljenje; Na kopčanje; Magnet; Usisno prianjanje; Termoplastični kalup; Ostalo
es: Mecanismo de retención de la dentadura: Adhesivo; Con clip; Magnético; Ajuste por succión; Molde termoplástico; Otros
ru: Механизм фиксации протеза: Приклеивающийся; Зажим; Магнитный; Присасывающийся; Термопластичная форма; Другой
lt-LT: Protezų laikymo mechanizmas: Klijuojami; Tvirtinami kabliukais; Magnetiniai; Siurbimo fiksavimas; Termoplastinė forma; Kita
da: Protesens fastholdelsesmekanisme: Selvklæbende; Clip-on; Magnetisk; Sugepasning; Termoplastisk form; Andet
pt-BR: Mecanismo de retenção da prótese dentária: Adesivo; Clip-on; Magnética; Ajuste por sucção; Molde termoplástico; Outro
fi: Proteesin kiinnitysmekanismi: Itseliimautuva; Klipsillinen; Magneettinen; Imukuppisovite; Lämpömuovattava muotti; Muu
bg-BG: Механизъм за задържане на протеза: Лепило; Clip-on; Магнитна; Със засмукване; Термопластична форма; Други
nl: Kunstgebit retentiemechanisme: Zelfklevend; Clip-on; Magnetisch; Zuigpassing; Thermoplastische mal; Andere
it: Meccanismo di ritenzione della dentiera: Adesivo; Chiusura a scatto; Magnetico; Aderenza a suzione; Stampo termoplastico; Altro
pt-PT: Mecanismo de retenção da prótese dentária: Adesivo; Fecho de encaixe; Magnético; Ajuste por sucção; Molde termoplástico; Outro
th: กลไกการยึดฟันปลอม: แบบมีกาว; แบบหนีบ; แม่เหล็ก; ดูดติด; แบบพลาสติกขึ้นรูปด้วยความร้อน; อื่นๆ
sv: Tandprotesens retentionsmekanism: Självhäftande; Clip-on; Magnetisk; Sugpassning; Termoplastisk form; Övrigt
tr: Protez tutma mekanizması: Yapışkan; Klipsli; Manyetik; Vakumlu; Termoplastik kalıp; Diğer
sk-SK: Retenčný mechanizmus zubnej protézy: Lepiaci; Svorka; Magnetický; Prísavný; Termoplastická forma; Iné
cs: Retenční mechanismus protézy: Přilnavý; Klip; Magnetická; Přisávací; Termoplastická forma; Jiné
hu: Műfogsorrögzítési mechanizmus: Felragasztható; Felcsíptethető; Mágneses; Szívó illeszkedés; Hőre lágyuló forma; Egyéb
zh-CN: 假牙固定机制: 粘性; 夹式; 磁力; 吸附式; 热塑模具; 其他
nb: Proteseretensjonmekanisme: Klebende; Clip-on; Magnetisk; Sugetilpasning; Termoplastisk form; Annet
de: Zahnprothesen-Haltemechanismus: Klebstoff; Zum Anklipsen; Magnetisch; Saugpassform; Thermoplastische Form; Sonstiges
en: Denture retention mechanism: Adhesive; Clip-on; Magnetic; Suction-fit; Thermoplastic mold; Other
ko: 의치 유지 메커니즘: 접착식; 클립식; 자기식; 흡착식; 열가소성 몰드; 기타
zh-TW: 假牙固定機制: 黏合式; 夾式; 磁性; 吸附式; 熱塑成型; 其他
el: Μηχανισμός συγκράτησης οδοντοστοιχίας: Αυτοκόλλητο; Κουμπωτό; Μαγνητικό; Εφαρμογή με αναρρόφηση; Θερμοπλαστικό καλούπι; Άλλο
sl-SI: Mehanizem zadrževanja proteze: Samolepilna; Priponka; Magnetno; Sesalno prileganje; Termoplastični kalup; Drugo
ro-RO: Mecanism de retenție proteză: Adeziv; Cu clemă; Magnetic; Fixare prin sucțiune; Mulaj termoplastic; Altele
fr: Mécanisme de rétention de la prothèse dentaire: Adhésif; À pince; Magnétique; Ajustement par succion; Moule thermoplastique; Autre